臺灣嘉義地方法院交通事件裁定　　　　　　　　　　　九十三年度交聲字第九八號
　　原處分機關　交通部公路局嘉義區監理所
　　受　處分人　甲○○
　　即　異議人
右列受分人因違反道路交通管理處罰條例案件，對於交通部公路總局嘉義區監理所民
國九十三年四月十九日所為之處分（嘉監裁字第裁七０─Ｚ00000000號），
聲明異議，本院裁定如左：
    主  文
異議駁回。
    理  由
一、按汽車駕駛人使用註銷之駕駛執照駕駛小型車者，處新台幣六千元以上一萬二千
    元以下罰鍰，又汽車行駛於高速公路或管制之道路，而不遵管制之規定者，處汽
    車駕駛人新台幣三千元以上六千元以下罰鍰，道路交通管理處罰條例第二十一條
    第一項第六款、第三十三條第一項分別定有明文。
二、本件受處分人即異議人甲○○聲明異議意旨略以：伊於民國八十三年五月二日六
    時許駕駛000－0000自小貨車於台中市○○○○路時，因交通號誌由紅燈
    變換為綠燈之際，伊即起動行駛，致遭警員以闖紅燈為由，予以舉發，惟因其時
    燈號為綠燈，故伊不服舉發並拒絕於舉發單上簽名；且伊自八十年即外出台中謀
    生，居無定所，故將戶籍寄於岳父王清田住處，而其岳父亦無法與伊取得聯繫，
    因此伊並未接到交通裁決書，亦不知駕駛執照已被註銷，是對本件裁罰關於使用
    註銷駕駛執照駕車部分不服，爰依法聲明異議等語。
三、經查，本件受處分人即異議人於九十三年三月二十五日上午十一時三十一分許，
    駕駛車號Ｓ４－６１２８號自用小客車，行經國道三號高速公路南下三百四十六
    公里處超速未滿二十公里，且使用註銷駕駛執照駕車，為警舉發等情，有該裁決
    書一件在卷可稽，受處分人對於超速違規一節，於異議狀內並不爭執，但對於使
    用註銷駕駛執照駕車一節則以前詞置辯。次查：異議人於八十三年五月二日六時
    十分許，駕駛000－0000自小貨車在台中市○○路與黎明路口，因闖紅燈
    為台中市警察局第四分局南屯派出所員警以中市警刑交（乙）字第５６５３９４
    號違規單當場舉發，惟異議人拒絕簽名，未繳罰鍰，復未至台南縣警察局白河分
    局到案（按道路交通管理處罰條例第八條第一項於八十六年三月一日修正前規定
    ：車輛所有人、駕駛人、行人、道路障礙者，違反道路交通管理之處罰，由左列
    機關為之：一  違反第十二條至第三十三條之規定者，由公路主管機關處罰。二
      違反第三十四條至第六十二條、第六十九條至第八十四條之規定者，由警察機
    關處罰。故當時應到案處為台南縣警察局白河分局），嗣經台南縣警察局白河分
    局向受處人當時之戶籍所在地即台南縣東山鄉科里村三鄰二十八號送達違反道路
    交通管理事件裁決書、加重處分通知書及易處處分書，並由戶籍亦設於該處即受
    處分人岳父王清田收受等情，此有違反道路交通管理事件裁決書送達證、加重處
    分通知書送達證及易處處分書送達證在卷可稽，則本件舉發單位將違反道路交通
    管理事件裁決書、加重處分通知書及易處處分書向當時受處分人之戶籍所在地為
    送達，並由同居之人收受，自已合法送達，是前揭吊銷駕駛執照處分，自於合法
    送達時生效，從而受處分人之駕駛執照既經註銷，復仍駕駛自用小客車，即屬違
    規行為至明。受處分人所辯，實屬誤解法令，自不足取。從而，原處分機關援引
    首揭規定，裁處罰鍰新台幣合計一萬四千元，核無不當。本件聲明異議為無理由
    ，應予駁回。
四、據上論斷，應依道路交通管理處罰條例第八十七條第二項，道路交通案件處理辦
    法第十九條，裁定如主文。
中      華      民      國      九十三    年      五      月    三十一  日
                                臺灣嘉義地方法院交通法庭
                                    法  官  陳  俞  婷
右正本證明與原本無異。
如不服本裁定，應於裁定送達後五日內向本院提出抗告狀（應附繕本）。
中      華      民      國      九十三    年      五      月    三十一  日
                                    書記官  李  彩  娥
